【裁判字號】    90,訴,664
【裁判日期】    900425
【裁判案由】    毒品危害防制條例
【裁判全文】
臺灣高雄地方法院刑事判決                            九十年度訴字第六六四號
    公  訴  人  臺灣高雄地方法院檢察署檢察官
    被      告  甲○○
右列被告因違反毒品危害防制條例案件，經檢察官提起公訴（八十九年度毒偵字第八
三二五號、九十年度毒偵字第四九七號），本院判決如左：
    主    文
甲○○連續施用第一級毒品，處有期徒刑柒月。扣案之第一級毒品海洛因壹包（驗後
淨重零點貳壹公克），沒收銷燬之。又施用第二級毒品，處有期徒刑肆月。應執行有
期徒刑拾月。扣案之第一級毒品海洛因壹包（驗後淨重零點貳壹公克），沒收銷燬之
。
    事    實
一、甲○○前因施用第二級毒品安非他命案件，經本院以八十七年度毒聲字第二八八
    四號裁定送觀察、勒戒後，認無繼續施用毒品之傾向，業經臺灣高雄地方法院檢
    察署檢察官於民國八十七年十月二十一日以八十七年度偵字第二二三八七號為不
    起訴處分確定。甲○○猶不知悔改，復於八十九年十月二十七日上午某時許（起
    訴書誤載為十一時十分回溯二十四小時內之某時），在高雄縣梓官鄉○○街一０
    一號住處施用第二級毒品安非他命。另基於概括之犯意，自八十九年十二月下旬
    某日起至九十年一月五日某時許，連續多次在高雄縣梓官鄉○○街一０一號施用
    第一級毒品海洛因，期間約二日施用一次。分別於八十九年十月二十七日前往高
    雄縣警察局岡山分局接受採驗尿液及為警於九十年一月十四日下午十時四十分許
    在高雄縣梓官鄉○○街一０一號查獲。嗣經本院以九十年度毒聲字第六號裁定送
    觀察、勒戒後，認有繼續施用毒品之傾向，並經本院以九十年毒聲字第三五八號
    裁定令入戒治處所施以強制戒治一年。
二、案經高雄縣警察局岡山分局及湖內分局報請臺灣高雄地方法院檢察署檢察官偵查
    起訴。
    理    由
一、右揭事實業據被告甲○○於本院審理時供承不諱，且被告於八十九年十月二十七
    日前往高雄縣警察局岡山分局接受採驗尿液及於九十年一月十四日為警查獲當日
    所採尿液，經送驗結果分別呈安非他命及嗎啡陽性反應，有長榮管理學院八十九
    年十一月十五日陽性報告及高雄縣衛生局九十年一月三十一日（九十）煙檢字第
    一五九號煙毒尿液檢驗成績書各乙紙在卷可稽，復有第一級毒品海洛因一包（驗
    後淨重０．二一公克）扣案可資佐證，有法務部調查局九十年二月六日編號（電
    腦條碼）000000000號鑑定通知書乙紙在卷足憑。又被告前因施用第二
    級毒品安非他命案件，經本院八十七年度毒聲字第二八八四號裁定送觀察、勒戒
    後，認無繼續施用毒品之傾向，由臺灣高雄地方法院檢察署檢察官於八十七年十
    月二十一日以八十七年度偵字第二二三八七號為不起訴處分確定，有臺灣高雄地
    方法院檢察署刑案資料查註紀錄表及前開不起訴處分書各乙份在卷足憑，其於五
    年內再犯本件毒品危害防制條例第十條第一項及第二項之罪，並經本院裁定送觀
    察勒戒，認有繼續施用毒品傾向，再經本院裁定令入戒治處所施以強制戒治一年
    ，此有本院九十年度毒聲字第六號裁定、九十年度毒聲字第三五八號裁定及臺灣
    高雄看守所附設勒戒所九十年一月三十一日高所坤戒勒字第０三０六號函附之證
    明書各乙份附卷可參，足認被告係於不起訴處分確定後，五年內再施用第一級毒
    品海洛因及第二級毒品安非他命，堪認被告之自白核與事實相符，自得為論罪之
    依據。本件事證已臻明確，被告犯行洵堪認定。
二、核被告所為，係犯毒品危害防制條例第十條第一項之施用第一級毒品及同條第二
    項之施用第二級毒品罪。又其先後多次施用第一級毒品之行為，時間緊接、所犯
    構成要件相同，顯係基於概括犯意反覆為之，為連續犯，應依刑法第五十六條之
    規定以一罪論，並加重其刑。被告持有第一級毒品海洛因及第二級毒品安非他命
    之低度行為已為施用之高度行為所吸收，不另論罪。被告所犯上開二罪間，犯意
    各別，罪名互殊，應予分論併罰。爰審酌被告之犯罪動機、目的、手段、品行、
    智識程度及前已有施用安非他命之犯行，並經觀察、勒戒後，竟又再度施用，更
    甚而施用第一級毒品海洛因及第二級毒品安非他命，顯見其意志力不堅，且對身
    體健康所生之危害與犯罪後尚能坦承犯行，態度良好等一切情狀，各量處如主文
    所示之刑，並定其應執行之刑。又扣案之第一級毒品海洛因一包（驗後淨重０．
    二一公克）係屬第一級毒品，有法務部調查局九十年二月六日編號（電腦條碼）
    000000000號鑑定通知書乙紙附卷可稽，應依毒品危害防制條例第十八
    條第一項前段之規定，予以沒收銷燬之，又鑑驗所耗損之毒品，既已費失，自無
    庸宣告沒收銷燬，併此敘明。
據上論斷，應依刑事訴訟法第二百九十九條第一項前段，毒品危害防制條例第十條第
一項、第二項、第十八條第一項前段，刑法第十一條、第五十六條、第五十一條第五
款，判決如主文。
本案經檢察官黃彩秀到庭執行職務。
中    華    民    國      九十      年      四      月      二十五      日
                                  臺灣高雄地方法院刑事第七庭
                                      法  官  蔡  正  雄
右正本證明與原本無異。
如不服本判決，應於判決送達後十日內，向本院提出上訴狀。
                                      書記官  許  雅  惠
中    華    民    國      九十      年      四      月      二十五      日
附錄本判決論罪之法條：
毒品危害防制條例第十條第一項、第二項：
施用第一級毒品者，處六月以上五年以下有期徒刑。
施用第二級毒品者，處三年以下有期徒刑。


司法院資訊處製作；財團法人民間司法改革基金會備份。
